臺灣基隆地方法院刑事判決　　　　 　　　 94年度訴字第75號
公　訴　人　臺灣基隆地方法院檢察署檢察官
被　　　告　甲○○　男　32歲.
上列被告因違反毒品危害防制條例案件，經檢察官提起公訴（94
年度毒偵字第117、118號），移送併辦 (93年度毒偵字第2110號
) ，被告為有罪之答辯，經本院合議庭裁定由受命法官獨任進行
簡式審判程序，判決如下：
    主    文
甲○○連續施用第一級毒品，累犯，處有期徒刑玖月。扣案之第
一級毒品海洛因參包 (淨重為伍點零玖公克) 沒收銷燬之、注射
針筒柒支、止血橡膠條貳條均沒收之。
    事    實
一、甲○○前於民國八十七年間，因妨害自由罪，經臺灣基隆地
    方法院以八十七年度訴字第二五六號刑事判決判處有期徒刑
    三月，嗣臺灣高等法院以八十八年度上訴字第二四四０刑事
    判決諭知撤銷原判決，仍判處有期徒刑三月，嗣經最高法院
    以八十九年度台上字第六五０一號刑事判決諭知上訴駁回而
    告確定，於九十年一月二十日執行完畢；復於八十八年間，
    因施用毒品案件，經臺灣基隆地方法院裁定送觀察、勒戒後
    ，認無繼續施用毒品之傾向，由臺灣基隆地方法院檢察署檢
    察官於八十九年二月十一日以八十九年度毒偵字第二三九號
    、八十九年度毒偵緝字第八十一號為不起訴處分確定；復於
    九十三年間，因施用毒品案件，經臺灣基隆地方法院檢察署
    檢察官以九十三年度毒偵字第二六五號提起公訴，並經台灣
    基隆地方法院於九十三年十一月三十日以九十三年度易字第
    一九一號刑事判決分別判處罪刑，並定應執行刑為有期徒刑
    八月 (尚未執行) 。詎甲○○猶未能戒除毒癮，基於施用第
    一級毒品之概括犯意，自九十三年一月間某日起至九十三年
    十一月一日止，在基隆市○○路四十九巷三十四號四樓住處
    等地，以注射針筒皮下注射之方式，連續多次施用第一級毒
    品海洛因。嗣先後三次於：九十三年六月三十日凌晨零時
    五十分許，在基隆市○○路八十四號電動玩具店為警查獲，
    並扣得甲○○所有供施用第一級毒品所使用之注射針筒五支
    、止血橡膠條二條；九十三年七月六日凌晨一時許，在基
    隆市○○路二十三號隆發旅社三一五室為警查獲，並扣得甲
    ○○所持有之第一級毒品海洛因三包 (淨重五．０九公克)
    ，及甲○○所有供施用第一級毒品所使用之注射針筒一支；
    九十三年十一月一日下午十時四十分許，在台北縣萬里鄉
    ○○街二號前為警查獲，並扣得甲○○所有供施用第一級毒
    品所使用之注射針筒一支；且前開三次為警查獲後，經警採
    集其尿液送驗，均呈第一級毒品毒品海洛因代謝後之嗎啡陽
    性反應，而查悉上情。
二、案經基隆市警察局第一分局報請臺灣基隆地方法院檢察署檢
    察官偵查起訴及移送本院合併審理。
    理    由
壹、程序事項
    查本件被告甲○○所犯者非為死刑、無期徒刑、最輕本刑為
    3 年以上有期徒刑之罪或高等法院管轄第一審案件，其於準
    備程序進行中，先就被訴事實為有罪之陳述，經告知其簡式
    審判程序之旨，並聽取公訴人、被告之意見後，本院業已依
    刑事訴訟法第273條之1第1項之規定，裁定由受命法官獨任
    以簡式審判程序進行本案之審理。
貳、實體事項
一、右揭事實，業據被告甲○○於本院審判時坦承不諱，而被告
    於九十三年六月三十日、九十三年七月六日、九十三年十一
    月一日先後三次經警查獲後，經警採集其尿液送請基隆市衛
    生局、台灣尖端先進生技醫藥股份有限公司鑑定結果，均呈
    第一級毒品海洛因代謝後之嗎啡陽性反應，此有基隆市衛生
    局基衛檢壹字第０九三００一０五八七號檢驗成績書、台灣
    尖端先進生技醫藥股份有限公司九十三年七月七日、九十四
    年三月四日濫用藥物檢驗報告書各一紙在卷可稽，此外復有
    被告所有供施用第一級毒品海洛因三包 (被告所有之白色粉
    末三包，經送法務部調查局鑑定結果，確均含第一級毒品海
    洛因成分，淨重為五．０九公克，有法務部調查局九十三年
    八月五日調科壹字第三二０００二二三一號鑑定通知書一紙
    在卷可稽)，及被告所有供施用第一級毒品所使用之注射針
    筒七支、止血橡膠條二條扣案足參，被告自白施用第一級毒
    品海洛因，核與事實相符，應可採信。又被告有如事實欄所
    載因施用毒品案件，經觀察、勒戒後，由檢察官為不起訴處
    分、起訴科刑等情，亦有臺灣高等法院被告全國前案紀錄表
    、臺灣基隆地方法院檢察署檢察官八十九年度毒偵字第二三
    九號、八十九年度毒偵緝字第八十一號不起訴處分書等件附
    卷足佐。綜上所陳，本案事證明確，被告於觀察勒戒執行完
    畢後，五年以內三犯施用第一級毒品之犯行，堪可認定，應
    依法論科。
二、核被告所為，係犯毒品危害防制條例第十條第一項之施用第
    一級毒品罪。被告持有第一級毒品海洛因係供施用，其持有
    第一級毒品海洛因之低度行為，應為施用第一級毒品之高度
    行為所吸收，不另論罪。被告先後多次施用第一級毒品海洛
    因之犯行，時間緊接，所犯構成要件相同，顯係基於概括犯
    意為之，為連續犯，應依刑法第五十六條論以施用第一級毒
    品罪一罪，並加重其刑，被告於九十三年六月二十九日以前
    及九十三年七月五日以後施用第一級毒品海洛因之犯行，雖
    未據起訴，然此未經起訴部分核與已起訴並經本院認定有罪
    之其餘施用第一級毒品海洛因犯行，有連續犯之裁判上一罪
    關係，本院自得併予審理。又被告有如事實欄所載之犯罪科
    刑及執行完畢情形，有卷附臺灣高等法院被告全國前案紀錄
    表可按，其受有期徒刑執行完畢後，五年以內再犯本件有期
    徒刑以上之罪，為累犯，應依刑法第四十七條規定遞加重其
    刑。爰審酌被告曾因施用毒品案件，經觀察、勒戒而經不起
    訴處分、起訴科刑，仍不知悔改，竟仍繼續施用足以導致精
    神障礙及生命危險之成癮性毒品，顯見其缺乏拒用毒品之決
    心及悔改之意，兼以施用毒品危害施用者之神經中樞，使施
    用者產生幻聽及幻想之症狀，不僅對施用者之健康產生不良
    影響，同時因幻聽及幻想結果亦可能使施用者對周遭之人施
    暴，或因購毒解癮，而無所不用其極，對公共秩序及其家人
    亦有危害之虞，及施用之期間、次數、犯罪後坦承犯行，態
    度良好等一切犯罪情狀，量處如主文所示之刑。扣案之海洛
    因三包（淨重五．０九公克），係屬第一級毒品，不問屬於
    被告與否，依毒品危害防制條例第十八條第一項前段之規定
    諭知沒收銷燬之。又扣案之注射針筒七支、止血橡膠條二條
    ，均係被告所有供施用第一級毒品所使用之物，業據被告於
    本院審理時供承在卷，併依法宣告沒收之。
據上論斷，應依刑事訴訟法第299 條第1 項前段、第273 條之1
第1 項，毒品危害防制條例第10條第1 項、第18第1 項前段，刑
法第11條前段、第56條、第47條、第38條第1 項第2 款，判決如
主文。
本案經檢察官林伯宇到庭執行職務。
中　　華　　民　　國　　94　　年　　5 　　月　　13　　日
                  刑事第二庭法  官  徐世禎
以上正本證明與原本無異。
對於本件判決如有不服，應於收受送達後10日內，向本院提出上
訴書狀，上訴於臺灣高等法院，並按他造當事人之人數附具繕本
。
中　　華　　民　　國　　94　　年　　5 　　月　　13　　日
                            書記官  王月娥
附錄論罪科刑之法條：
毒品危害防制條例第10條第1 項
施用第1 級毒品者，處6 月以上5 年以下有期徒刑。
